---
title: "2. Core Bayesian logistic regression (JAGS, vague priors)"
subtitle: "Airline Customer Satisfaction -- Bayesian Learning project"
output:
  html_document:
    df_print: paged
    mathjax: "default"
---

```{r setup, include=FALSE}
knitr::opts_chunk$set(echo = TRUE)
```

## 0. Dati

Si riparte dallo stesso train set stratificato usato in `01_conjugate_baseline.Rmd`.

```{r libraries}
library(rjags)
library(coda)
```

```{r load-data}
train <- read.csv("data/train_subsample.csv", stringsAsFactors = FALSE)
train$cabin_class <- factor(train$cabin_class, levels = c("Eco", "Eco Plus", "Business"))

y <- as.numeric(train$satisfaction == "satisfied")
n <- length(y)

cat("n =", n, " | satisfatti =", sum(y), "\n")
```

## 1. Modello 0: solo intercetta

Prima di aggiungere qualunque covariata, verifichiamo che l'impianto JAGS
funzioni con il modello piu' semplice possibile:

$$y_i \mid p \overset{ind}{\sim} \text{Bernoulli}(p), \qquad \text{logit}(p) = \beta_0, \qquad \beta_0 \sim \mathcal{N}(0, 100)$$

```{r model-intercept-only}
# TODO (prossimo passo, insieme): scrivere qui la stringa del modello JAGS
# per l'intercetta sola.
#
# Promemoria: dnorm() in JAGS/BUGS vuole la PRECISIONE, non la varianza.
# N(0, 100) in varianza si scrive dnorm(0, 0.01), non dnorm(0, 100).
```

## 2. Fit

```{r fit-intercept-only}
# TODO: qui andranno jags.model(), update() per il burn-in, e coda.samples()
# per raccogliere i campioni di beta0 (e magari p = ilogit(beta0)).
# Promemoria: set.seed() da solo non basta per riproducibilita' in JAGS --
# ne parliamo quando arriviamo a questo pezzo.
```

## 3. Diagnostica

```{r diagnostics-intercept-only}
# TODO: trace plot di beta0, gelman.diag(), effectiveSize() -- lo stesso
# terzetto usato nelle lab del corso (01_JAGS.Rmd).
```

## 4. Confronto con la baseline coniugata (sezione 1)

Il tasso di soddisfazione implicito da questo modello, $\text{ilogit}(\beta_0)$,
deve essere vicinissimo alla media a posteriori Beta-Binomiale gia' calcolata
in `01_conjugate_baseline.Rmd`. Con n ~= 1200 la differenza tra i due prior
e' trascurabile: se i due numeri non coincidono a meno di qualche millesimo,
il problema e' nel codice JAGS, non nei dati.

```{r compare-with-section1}
# TODO: confrontare mean(ilogit(campioni di beta0)) con il valore ottenuto
# in 01_conjugate_baseline.Rmd.
```

## 5. Aggiunta delle covariate

*Da sviluppare incrementalmente, una covariata alla volta, solo dopo che il
modello a sola intercetta converge bene. Covariate previste: age,
seat_comfort, flight_distance (log(1+x)), cabin_class, dep_delay e
arr_delay_extra (da `00_data_audit_eda_subsampling.Rmd`), travel_type,
customer_type.*

## 6. Confronto cabin_class: dummy vs ordinale

*Da sviluppare dopo la sezione 5 -- due fit distinti, confrontati via WAIC.*

## 7. Confronto link: logit vs probit

*Da sviluppare in parallelo alla sezione 6 -- stesso confronto via WAIC.*
